臺灣臺中地方法院刑事判決　　　　　 96年度中簡上字第191號
上　訴　人　臺灣臺中地方法院檢察署檢察官
被　　　告　甲○○
上列上訴人因被告偽造文書案件，不服本院臺中簡易庭95年度中
簡字第3594號中華民國95年12月15日第一審簡易判決（聲請案號
：臺灣臺中地方法院檢察署95年度偵字第3594號），提起上訴，
本院判決如下：
    主    文
上訴駁回。
    犯罪事實及理由
一、本案經本院審理結果，認第一審簡易判決認事、用法及量刑
    均無不當，應予維持，除原簡易判決書犯罪事實及理由欄一
    、第1 列「被告」及第26行「足以生損害」之記載，均應刪
    除外（但均不影響犯罪事實之認定），其餘均引用第一審簡
    易判決書記載之事實、證據及理由（如附件）。
二、上訴意旨略以：被告甲○○涉犯偽造文書案件，原審判被告
    有期徒刑4 月，緩刑2 年，顯與告訴人乙○○所受身心之損
    害不相當，請求檢察官上訴，經核有理由，爰依法提上訴等
    語。
三、惟查：
  (一)按關於刑之量定，係實體法上賦予法院得為自由裁量之事項
    ，苟已斟酌刑法第57條各款所列情狀，而未逾越法定刑度，
    或濫用其權限，即不得任意指摘為違法，此有最高法院72年
    臺上字第6696號、75年臺上字第7033號判例可資參照。且在
    同一犯罪事實與情節，如別無其他加重或減輕之原因，下級
    審法院量定之刑，亦無過重或失輕之不當情形，則上級審法
    院對下級審法院之職權行使，原則上應予尊重（最高法院85
    年度臺上字第2446號判決參照）。
  (二)訊據被告於偵查中及本院審理時對起訴事實均坦承不諱，並
    供稱：伊只是受僱人，主光的老闆娘姚美麗叫伊寫的，伊只
    是奉命行事而已，原判決並無不妥，伊認為伊比較無辜而已
    等語（見本院審理卷第50頁至第51頁），核與告訴人於本院
    準備程序中指述：被告是無辜的，沒有錯，主謀係黃欽煙，
    黃欽煙指使被告，黃欽煙欠國稅局那多錢，還要伊背，伊希
    望主謀黃欽煙能夠出來不能逍遙法外等語（見本院審理卷第
    51頁）相符，足見被告犯罪情節輕微，非主事之人甚明。而
    原審審酌被告受巨光公司負責人指示始製作該同意書，並非
    出於本意，亦未從中獲取利益，且事後自白犯行，亦無前科
    ，及依起訴檢察官之具體求刑，而量處被告有期徒4 月，並
    諭知易科罰金之折算標準。且因被告前未曾因故意犯罪受有
    期徒刑以上刑之宣告，及其犯罪之動機係經人授意所為，惡
    性尚非重大，事後能坦承犯行，經過此次之判刑後，當知悔
    過，不致有再犯之虞，被告所宣告之刑，以暫不執行為適當
    ，依法宣告緩刑2 年，自難認原審有何違法失當之處。況量
    刑本屬法院就個案為裁量之職權，而本院原審綜合各情判處
    被告上開刑期，其認事用法及量刑均屬妥當。是檢察官以前
    揭上訴理由，指摘原審量刑顯然過輕，即非允洽，上訴人之
    上訴，為無理由，應予駁回。
據上論斷，應依刑事訴訟法第455 條之1 第1 項、第3 項、第37
3 條、第368 條，判決如主文。
中　　華　　民　　國　　96　　年　　4 　　月　　25　　日
                  刑事第三庭  審判長法  官  唐光義
                                    法  官  郭妙俐
                                    法  官  楊萬益
上正本證明與原本無異。
不得上訴
                                    書記官  李國敬
中　　華　　民　　國　　96　　年　　4 　　月　　25　　日
